臺灣高等法院臺南分院民事裁定　100年度抗字第172號
抗　告　人　余　宇
上列抗告人因與相對人兆豐資產管理股份有限公司間給付借款強
制執行事件，對於中華民國100年4月29日臺灣臺南地方法院所為
裁定（100年度執事聲字第97號）提起抗告，本院裁定如下：
    主  文
抗告駁回。
抗告程序費用新台幣壹仟元由抗告人負擔。
    理  由
一、抗告意旨略以：原裁定駁回抗告人聲請更正系爭拍賣公告使
    用現況之記載，與系爭不動產除由抗告人自住外，另有主神
    靈及眾神使用情形，且系爭土地東北側約150公尺處設有基
    地台，左鄰右舍已有多人受電磁波波及等拍賣條件，固認惟
    主神靈自毋庸記載於拍賣條件中等語，然試想誰能否定諸佛
    諸菩薩之存在，況本尊神明並經馬總統於臺南新營某宮奉拜
    過，法院可否定祂之存在？原審復認此與自殺或兇殺事件情
    形不同，不可一概而論，惟抗告人告知上開事由，就不能等
    同而論？是否等不良影響發生時，再訴訟？再者，原審所認
    一般買受人於投標法院拍賣之不動產前，通常會到現場查看
    ，再決定是否投標應買，則鄰地有無設置基地台而影響人體
    健康乙節，當為應買人所注意，且系爭不動產之鄰地既非本
    件強制執行範圍，似有主觀臆測之嫌。為此提起抗告，求為
    廢棄原裁定等語。
二、按拍賣不動產，應由執行法院先期公告。前項公告，應載明
    左列事項：「一、不動產之所在地、種類、實際狀況、占有
    使用情形及其應記明之事項…」。又債務人應交出之不動產
    ，現為債務人占有或於查封後為第三人占有者，執行法院應
    解除其占有，點交於買受人或承受人。強制執行法第81條第
    1項及第2項第1款、第99條第1項前段定有明文。又拍賣之不
    動產可否點交，以查封時之占有狀態為準，辦理強制執行事
    件應行注意事項第57項第2款亦有明文。前開所謂「應記明
    事項」，係指除上開規定應記載事項外，包括依社會通念，
    其他於交易上認為重要，足以影響應買人意願而言。是執行
    法院於實施強制執行拍賣不動產時，應就拍賣標的物當時之
    客觀狀態、占用狀況，依形式觀察或通常之調查方法所得，
    併就當事人或利害關係人於拍賣實施前所陳報，足以影響應
    買意願之事項記載於拍賣公告，逾此範圍或通常之調查方法
    所能得知之事實，則不在執行法院應予公告之範圍內。
三、經查：抗告人雖主張系爭不動產之拍賣公告使用情形，與系
    爭不動產係由抗告人及神明共用之實際使用情形不符，故有
    更正拍賣條件撤銷執行及重新勘驗必要云云。但查，系爭執
    行不動產之使用情形，原審民事執行處已依進行查封時狀況
    並參鑑價報告書所載、及抗告人陳報內容，於拍賣公告使用
    情形欄載明：查封時，據債權人代理人稱：系爭建物係由債
    務人自住，建物門前掛有「天行慈懿宮」等語（見原審司執
    卷第124、172頁），並為抗告人所不爭執；又宮、壇依民間
    習俗，為私人所設奉祀神明處所，任何人查看該拍賣公告即
    可知系爭不動產用為奉祀神明甚明，無須對此民俗風情再加
    註明必要。至抗告人所稱：系爭不動產另有主神靈及眾神等
    使用等同凶宅乙節，因與凶宅係屬事實上可查證住宅曾經發
    生自殺或兇殺事件者不同，且不因是否曾經總統祭拜而有異
    。又系爭不動產外觀及附近鄰地環境，應買人原可自行查看
    評估，故依上說明，亦無將該鄰地有基地台乙事記載於系爭
    不動產拍賣條件之必要。是前述拍賣公告關於使用情形之記
    載，於法並無不符。原審因此裁定駁回抗告人上開聲請更正
    系爭不動產拍賣條件暨撤銷強制執行及重新勘驗之請求，於
    法有據。抗告意旨指摘原裁定不當，求予廢棄並無理由，應
    予駁回。
據上論結，本件抗告為無理由，依強制執行法第30條之1、民事
訴訟法第495條之1第1項、第449條第1項、第95條、第78條，裁
定如主文。
中    華    民    國   100    年    10    月    26    日
                  民事第二庭    審判長法  官  陳光秀
                                      法  官  李文賢
                                      法  官  莊俊華
上為正本係照原本作成。
本裁定除以適用法規顯有錯誤為理由外，不得再抗告。如提再抗
告，應於收受送達後十日內向本院提出再抗告狀（須附繕本），
並繳納再抗告費新台幣一千元。
提起再抗告應委任律師或具有律師資格之人之委任狀；委任有律
師資格者，另應附具律師資格證書及釋明委任人與受任人有民事
訴訟法第466條之1第1項但書或第2項所定關係之釋明文書影本。
中    華    民    國   100    年    10    月    26    日
                                      書記官  吳銘添
【附註】
民事訴訟法第495條之1第2項準用同法第466條之1第1、2項規定
：
(1)對於第二審判決上訴，上訴人應委任律師為訴訟代理人。但上
  訴人或其法定代理人具有律師資格者，不在此限。
(2)上訴人之配偶、三親等內之血親、二親等內之姻親，或上訴人
  為法人、中央或地方機關時，其所屬專任人員具有律師資格並
  經法院認為適當者，亦得為第三審訴訟代理人。
民事訴訟法第466條之2第1項：
  上訴人無資力委任訴訟代理人者，得依訴訟救助之規定，聲請
  第三審法院為之選任律師為其訴訟代理人。